【裁判字號】    97,訴,2848
【裁判日期】    971023
【裁判案由】    違反毒品危害防制條例
【裁判全文】
臺灣彰化地方法院刑事判決               97年度訴字第2848號
公  訴  人  臺灣彰化地方法院檢察署檢察官
被      告  甲○○
上列被告因違反毒品危害防制條例案件，經檢察官提起公訴（97
年度毒偵字第3431號），於本院準備程序中，被告就被訴事實為
有罪之陳述，經裁定改行簡式審判程序，本院判決如下：
    主  文
甲○○施用第一級毒品，累犯，處有期徒刑玖月。又施用第二級
毒品，累犯，處有期徒刑伍月，扣案之甲基安非他命壹包（毛重
零點貳公克）沒收銷燬之。應執行有期徒刑壹年壹月，扣案之甲
基安非他命壹包（毛重零點貳公克）沒收銷燬之。
    犯罪事實
一、甲○○前於民國96年間，因施用第一級毒品案件，經臺灣嘉
    義地方法院以96年度訴字第413 號判決判處有期徒刑8 月確
    定，嗣經臺灣嘉義地方法院以96年度聲減字第1176號裁定減
    刑為有期徒刑4 月確定，甫於97年2 月27日執行完畢。另其
    曾於93年間，因施用毒品案件，經本院裁定送觀察、勒戒後
    ，認無繼續施用毒品之傾向，於93年12月13日執行完畢釋放
    ，並由臺灣彰化地方法院檢察署檢察官以93年度毒偵字第41
    11、4608號為不起訴處分確定。詎仍不知戒除毒癮，復於上
    開觀察、勒戒執行完畢釋放後5 年內，基於施用第一級毒品
    海洛因之犯意，於97年8 月15日凌晨零時許，在其位於彰化
    縣彰化縣大村鄉過溝村過溝3 巷44號住處，以將海洛因摻入
    香菸點燃吸食之方式，施用第一級毒品海洛因1 次。另基於
    施用第二級毒品甲基安非他命之犯意，於同日凌晨零時30分
    許，在上揭住處，以將第二級毒品甲基安非他命放入玻璃球
    管吸食器內燒烤吸其煙霧之方式，施用第二級毒品甲基安非
    他命1 次。嗣於97年8 月15日下午1 時40分許，為警持本院
    核發之搜索票在上揭住處查獲，並扣得甲○○所有之第二級
    毒品甲基安非他命1 包（毛重0.2 公克），且經採集其尿液
    送驗，結果呈嗎啡、甲基安非他命陽性反應，始悉上情。
二、案經彰化縣警察局員林分局報請臺灣彰化地方法院檢察署檢
    察官偵查起訴。
    理  由
一、按除被告所犯為死刑、無期徒刑、最輕本刑為3 年以上有期
    徒刑之罪或高等法院管轄第1 審案件者外，於前條第1 項程
    序進行中，被告先就被訴事實為有罪之陳述時，審判長得告
    知被告簡式審判程序之旨，並聽取當事人、代理人、辯護人
    及輔佐人之意見後，裁定進行簡式審判程序；除簡式審判程
    序及簡易程序案件外，第1 審應行合議審判，刑事訴訟法第
    273 條之1 第1 項、第284 條之1 分別定有明文。本件被告
    甲○○所涉係死刑、無期徒刑、最輕本刑為3 年以上有期徒
    刑之罪或高等法院管轄第1 審案件以外之罪，並於本院行準
    備程序時就被訴事實為有罪之陳述，本院合議庭依前揭規定
    ，經評議結果，裁定改由受命法官獨任行簡式審判程序。
二、上開犯罪事實，業據被告甲○○於本院審理時坦承不諱，且
    被告為警採集其尿液送驗結果，確呈嗎啡及甲基安非他命陽
    性反應，此有彰化縣警察局員林分局委託檢驗尿液代號與真
    實姓名對照認證單及詮昕科技股份有限公司於97年9 月4 日
    出具之濫用藥物尿液檢驗報告各1 紙附卷可稽。又扣案之白
    色結晶物1 包，經鑑驗結果，確含有甲基安非他命成份（毛
    重0.2 公克），亦有彰化縣警察局員林分局毒品初步檢驗報
    告單1 紙在卷可參，此外復有該甲基安非他命1 包扣案可資
    佐證，足徵被告之自白確與事實相符，堪以採信。再被告前
    因施用毒品案件，經本院裁定送觀察、勒戒後，認無繼續施
    用毒品之傾向，於93年12月13日執行完畢釋放，並由臺灣彰
    化地方法院檢察署檢察官以93年度毒偵字第4111、4608號為
    不起訴處分確定乙情，亦有臺灣彰化地方法院檢察署刑案資
    料查註紀錄表及臺灣高等法院被告全國前案紀錄表各1 份在
    卷可參。本件事證明確，被告上開犯行洵堪認定，應依法論
    科。
三、核被告甲○○所為，係犯毒品危害防制條例第10條第1 項、
    第2 項之施用第一級、第二級毒品罪。被告持有第一、二級
    毒品進而施用，其持有第一、二級毒品之低度行為，應各為
    其施用第一、二級毒品之高度行為吸收，不另論罪。被告所
    犯施用第一級毒品海洛因及施用第二級毒品甲基安非他命之
    犯行，犯意各別，行為互殊，應予分論併罰。又被告前於96
    年間，因施用第一級毒品案件，經臺灣嘉義地方法院以96年
    度訴字第413 號判決判處有期徒刑8 月確定，嗣經臺灣嘉義
    地方法院以96年度聲減字第1176號裁定減刑為有期徒刑4 月
    確定，甫於97年2 月27日執行完畢等情，有臺灣高等法院被
    告前案紀錄表、臺灣彰化地方法院檢察署刑案資料查註紀錄
    表各1 份在卷可憑，其於有期徒刑執行完畢後，5 年內故意
    再犯本件有期徒刑以上之罪，均為累犯，應分別依刑法第47
    條第1 項之規定加重其刑。爰審酌被告有多次施用毒品之前
    科，及其施用毒品之動機、目的、方法、不知珍惜身體、施
    用毒品所生危害，暨犯後坦承犯行之態度等一切情狀，分別
    量處如主文所示之刑，並定其應執行刑，以示懲儆。另扣案
    之甲基安非他命1 包（毛重0.2 公克），係屬第二級毒品，
    應依毒品危害防制條例第18條第1 項前段規定沒收銷燬之。
據上論斷，應依刑事訴訟法第273 條之1 第1 項、第299 條第1
項前段，毒品危害防制條例第10條第1 項、第2 項、第18條第1
項前段，刑法第11條、第47條第1 項、第51條第5 款，判決如主
文。
本案經檢察官賴志盛到庭執行職務。
中    華    民    國    97    年    10   月    23    日
                  刑事第七庭        法   官  郭麗萍
以上正本證明與原本無異。
如不服本判決，應於判決送達後10日內，向本院提出上訴書狀，
上訴書狀應「敘述具體上訴理由」，並按他造當事人之人數附繕
本。「切勿逕送上級法院」。
中    華    民    國    97    年    10   月    23    日
                                     書記官  吳冠慧
附錄本案論罪科刑法條全文：
毒品危害防制條例第10條
施用第一級毒品者，處 6 月以上 5 年以下有期徒刑。
施用第二級毒品者，處 3 年以下有期徒刑。
毒品危害防制條例第18條
查獲之第一、二級毒品及專供製造或施用第一、二級毒品之器具
，不問屬於犯人與否，均沒收銷燬之；查獲之第三、四級毒品及
製造或施用毒品之器具，無正當理由而擅自持有者，均沒入銷燬
之。但合於醫藥、研究或訓練之用者，得不予銷燬。
前項合於醫藥、研究或訓練用毒品或器具之管理辦法，由法務部
會同行政院衛生署定之。


司法院資訊處製作；財團法人民間司法改革基金會備份。
